Minutes et répertoires du notaire Honoré LE JAY, 22 mars 1754 - 1771 (étude XXXII)
Archives nationales
- Répertoire(s) de Honoré LE JAY, 22 mars 1754 - 1771; MC/RE/XXXII/4
  - Répertoire. 1754, 22 mars - 1771, 22 mars 1754 - 1771; MC/RE/XXXII/4
    - Transaction., 17 septembre 1761
      Nom, qualité: (M.) Chaumont, Charles
    - Succession, délivrance de legs., 18 septembre 1761
      Nom, qualité: (Mme ou Mlle) Perrot (veuve).
    - Procuration générale, substitution., 19 septembre 1761
      Nom, qualité: (M.) Lehoux Duplessis
    - Succession, renonciation., 20 septembre 1761
      Nom, qualité: (Mme ou Mlle) Cornilles, Jeanne.
      Nom, qualité: (M.) Verjus.
    - Obligation., 20 septembre 1761
      Nom, qualité: (M.) Fortier.
      Nom, qualité: (M.) Blanchard
    - Mariage., 21 septembre 1761
      Nom, qualité: (M.) Perrinet, Jean Pierre.
      Nom, qualité: (M.) Coulon, Charles
    - Succession, partage., 21 septembre 1761
      Nom, qualité: (Mme ou Mlle) Lamothe de (comtesse)
    - Procuration générale, dépôt., 22 septembre 1761
      Nom, qualité: (M.) Watrin, Jerome Nicolas.
    - Apprentissage., 22 septembre 1761
      Nom, qualité: (M.) Sellier, Nicolas.
      Nom, qualité: (M.) Falconnet, Pierre
    - Quittance., 23 septembre 1761
      Nom, qualité: (M.) Royer, Jean Raphael.
      Nom, qualité: (Mme ou Mlle) Faure, Francoise.
      Nom, qualité: (M.) Briere.
    - Transport de droits., 24 septembre 1761
      Nom, qualité: (M.) Lhopital, Claude.
      Nom, qualité: (M.) Lhopital, Francois.
      Nom, qualité: (M.) Lhopital, Joseph
    - Procuration générale., 24 septembre 1761
      Nom, qualité: (Mme ou Mlle) Duplessis, Marie Philippe Julie.
      Nom, qualité: (M.) Nasse.
      Nom, qualité: (Mme ou Mlle) Claud (veuve).
    - Inventaire après décès., 26 septembre 1761
      Nom, qualité: (Mme ou Mlle) Sallon, Elisabeth.
      Nom, qualité: (M.) Varaude, Jean Gabriel
    - Bail, transport., 26 septembre 1761
      Nom, qualité: (personne morale) Legendre de Villemorien (hoirs).
      Nom, qualité: (M.) Legendre de Villemorien.
      Nom, qualité: (M.) Du Luc (comte)
    - Vente, echoppe., 27 septembre 1761
      Nom, qualité: (M.) Tierce, Louis.
      Nom, qualité: (Mme ou Mlle) Denisot (veuve).
    - Déclaration., 27 septembre 1761
      Nom, qualité: (Mme ou Mlle) Cudeville, Jeanne Francoise.
      Nom, qualité: (Mme ou Mlle) Dhanache
    - Vente, maison., 27 septembre 1761
      Nom, qualité: (Mme ou Mlle) Cudeville, Jeanne Francoise
    - Mainlevée., 28 septembre 1761
      Nom, qualité: (M.) Cheval, Francois.
      Nom, qualité: (M.) Oberty, Henri
    - Mariage., 28 septembre 1761
      Nom, qualité: (M.) Perrinet, Claude.
      Nom, qualité: (Mme ou Mlle) Duret, Marguerite
    - Déclaration., 30 septembre 1761
      Nom, qualité: (M.) Collivelle de.
      Nom, qualité: (M.) Favart, Antoine
    - Procuration générale., 30 septembre 1761
      Nom, qualité: (M.) Faureur.
      Nom, qualité: (M.) Cucu de Rouville.
      Nom, qualité: (M.) Turante
    - Procuration générale, dépôt., 30 septembre 1761
      Domicile: Bizy (Eure).
      Nom, qualité: (M.) Sassinge, Andre Francois
    - Déclaration., 30 septembre 1761
      Nom, qualité: (M.) Fournier
    - Désistement de plainte., 1er octobre 1761
      Nom, qualité: (M.) Henriot, Louis.
      Nom, qualité: (M.) Debrie, Francois Nicolas
    - Transaction., 2 octobre 1761
      Nom, qualité: (M.) Courtois, Michel.
      Nom, qualité: (M.) Meury, Jacques
    - Mariage., 4 octobre 1761
      Nom, qualité: (M.) Monroy, Francois.
      Nom, qualité: (Mme ou Mlle) Fleury, Aimee.
      Nom, qualité: (M.) Hurelle.
    - Dépôt de pièces., 4 octobre 1761
      Nom, qualité: (M.) Bayer
    - Inventaire après décès., 5 octobre 1761
      Nom, qualité: (M.) Richard, Raymond.
    - Comparution., 5 octobre 1761
      Nom, qualité: (M.) Ouvrier, Jean Baptiste.
      Nom, qualité: (M.) Flandin, Nicolas
    - Alloué., 5 octobre 1761
      Nom, qualité: (Mme ou Mlle) Montjot, Marguerite.
      Nom, qualité: (M.) Doche, Christophe
    - Rente, constitution., 7 octobre 1761
      Nom, qualité: (M.) Viard de Moleron, Philbert.
      Nom, qualité: (M.) Constance, Jacob.
      Nom, qualité: (M.) Foquisse, Joseph
    - Succession, renonciation., 8 octobre 1761
      Nom, qualité: (Mme ou Mlle) Michon, Genevieve.
      Nom, qualité: (M.) Nicolle
    - Échange., 8 octobre 1761
      Nom, qualité: (Mme ou Mlle) Lamothe Lamyre de Davenescourt de, Genevieve Alexandrine.
      Nom, qualité: (M.) Lamyre de Mory, Francois Jean (comte)
    - Bail., 9 octobre 1761
      Nom, qualité: (M.) Fortin.
      Nom, qualité: (M.) Bourin
    - Mariage., 9 octobre 1761
      Nom, qualité: (M.) Constant, Nicolas Francois.
      Nom, qualité: (Mme ou Mlle) Letourneur (veuve).
    - Devis et marché., 9 octobre 1761
      Nom, qualité: (M.) Laboulvent, Vincent Sebastien
    - Mariage., 9 octobre 1761
      Nom, qualité: (M.) Legentil, Andre.
      Nom, qualité: (Mme ou Mlle) Chalumet, Marie
    - Inventaire après décès., 10 octobre 1761
      Nom, qualité: (Mme ou Mlle) Martin, Claude.
      Nom, qualité: (M.) Ducy, Louis.
    - Mainlevée., 10 octobre 1761
      Nom, qualité: (M.) Leclerc, Jean Louis.
      Nom, qualité: (M.) Belliard
    - Bail., 10 octobre 1761
      Nom, qualité: (Mme ou Mlle) Bordier, Marie Claude.
      Nom, qualité: (M.) Herve, Francois
    - Cautionnement., 12 octobre 1761
      Nom, qualité: (Mme ou Mlle) Menager, Francoise.
      Nom, qualité: (M.) Champflour de.
      Nom, qualité: (M.) Lejeune, Louis
    - Mariage., 12 octobre 1761
      Nom, qualité: (M.) Varaude, Jean Gabriel.
      Nom, qualité: (Mme ou Mlle) Chenet, Anne Claudine
    - Bail., 14 octobre 1761
      Nom, qualité: (M.) Dubuisson, Denis Jacques.
      Nom, qualité: (M.) Caussin, Dominique
    - Procuration générale, dépôt., 14 octobre 1761
    - Transport de droits., 15 octobre 1761
      Nom, qualité: (M.) Guillemette, Charles Antoine.
      Nom, qualité: (M.) Fournerey, Jean Pierre
    - Testament., 15 octobre 1761
      Nom, qualité: (Mme ou Mlle) Vitrier, Josephe.
      Nom, qualité: (M.) Bertaut, Pierre
    - Rente sur l'ordre du Saint-Esprit, constitution., 15 octobre 1761
      Nom, qualité: (Mme ou Mlle) Pieu, Marie
    - Obligation, délégation., 16 octobre 1761
      Nom, qualité: (M.) Boutteville de (duc).
      Nom, qualité: (Mme ou Mlle) Macarel (sa Femme).
    - Quittance., 17 octobre 1761
      Nom, qualité: (Mme ou Mlle) Verry, Marie Jeanne.
      Nom, qualité: (M.) Mazure.
      Nom, qualité: (M.) Pistor.
    - Déclaration., 18 octobre 1761
      Nom, qualité: (M.) Bonniere, Jean Claude
    - Mariage., 18 octobre 1761
      Nom, qualité: (M.) Pepin, Michel Nicolas.
      Nom, qualité: (Mme ou Mlle) Hemmon, Madeleine Suzanne
    - Inventaire après décès., 23 octobre 1761
      Nom, qualité: (Mme ou Mlle) Morel (veuve).
    - Mariage., 24 octobre 1761
      Nom, qualité: (M.) Flamand, Laurent.
      Nom, qualité: (Mme ou Mlle) Rocher, Marie Catherine
    - Convention., 26 octobre 1761
      Nom, qualité: (M.) Petit, Sylvain.
      Nom, qualité: (Mme ou Mlle) Lusse de Bay, Marie
    - Bail., 27 octobre 1761
      Nom, qualité: (M.) Crunier, Florent Nicolas
    - Rente sur le roi, quittance de rachat., 27 octobre 1761
      Nom, qualité: (M.) Sicauld, Jacques Nicolas
    - Rente sur le roi, quittance de rachat., 27 octobre 1761
    - Vente., 27 octobre 1761
      Nom, qualité: (M.) Laudon.
      Nom, qualité: (M.) Meunier, Louis
    - Rente, constitution., 29 octobre 1761
      Nom, qualité: (M.) Lacharmotte de.
    - Mainlevée., 30 octobre 1761
      Nom, qualité: (M.) Raux, Nicolas.
      Nom, qualité: (M.) Lepelletier, Guillaume Gilles
    - Procuration générale, dépôt., 30 octobre 1761
      Nom, qualité: (M.) Leroy, Pierre
    - Mariage., 3 novembre 1761
      Nom, qualité: (M.) Colard, Guillaume Matthieu.
      Nom, qualité: (Mme ou Mlle) Ducy
    - Apprentissage., 4 novembre 1761
      Nom, qualité: (M.) Duhamel, Henri.
      Nom, qualité: (M.) Chabert, Pierre Louis
    - Rente, constitution., 5 novembre 1761
      Nom, qualité: (M.) Serreau, Jean Maximilien.
      Nom, qualité: (M.) Royer, Jean Raphael
    - Rente, constitution., 5 novembre 1761
      Nom, qualité: (Mme ou Mlle) Morgan, Marie Catherine
    - Bail, transport., 5 novembre 1761
      Nom, qualité: (M.) Arnauld.
      Nom, qualité: (M.) Capet
    - Apprentissage., 6 novembre 1761
      Nom, qualité: (M.) Warnier, Marc Joseph.
      Nom, qualité: (M.) Boulanger, Rene
    - Procuration générale, dépôt., 6 novembre 1761
      Nom, qualité: (M.) Roy, Etienne.
    - Inventaire après décès., 7 novembre 1761
      Nom, qualité: (M.) Maillard, Damien.
    - Mariage., 7 novembre 1761
      Nom, qualité: (M.) Pittau, Louis Francois.
      Nom, qualité: (Mme ou Mlle) Rollain, Jeanne Louise
    - Succession, renonciation., 8 novembre 1761
    - Compte., 8 novembre 1761
      Nom, qualité: (M.) Morel.
      Nom, qualité: (M.) Lecuyer
    - Apprentissage., 9 novembre 1761
      Nom, qualité: (M.) Lemaire.
      Nom, qualité: (M.) Leblanc
    - Rente sur communauté, reconstitution, porteurs de grains., 9 novembre 1761
      Nom, qualité: (M.) Coypel, Jean Marie Benoit.
      Nom, qualité: (M.) Coypel, Paul Benoit
    - Mariage., 9 novembre 1761
      Nom, qualité: (M.) Moreau.
      Nom, qualité: (Mme ou Mlle) Richard
    - Succession, partage., 9 novembre 1761
      Nom, qualité: (M.) Boursier, Pierre Rene.
    - Succession, dépôt de pièces., 10 novembre 1761
      Nom, qualité: (Mme ou Mlle) Vanderscheuren
    - Apprentissage., 10 novembre 1761
      Nom, qualité: (M.) Pelletier.
      Nom, qualité: (M.) Flamand
    - Rente sur les états de Bretagne, reconstitution., 10 novembre 1761
      Nom, qualité: (M.) Vanier, Pierre Christophe
    - Inventaire après décès., 10 novembre 1761
      Nom, qualité: (Mme ou Mlle) Rameau (sa Femme), Philippe Antoine.
    - Rente sur le roi, reconstitution., 11 novembre 1761
      Nom, qualité: (Mme ou Mlle) Davoust (veuve).
    - Apprentissage., 12 novembre 1761
      Nom, qualité: (M.) Leroy, Charles.
      Nom, qualité: (M.) Hoeven
    - Bail., 14 novembre 1761
      Nom, qualité: (M.) Grateux, Jean
    - Comparution, dépôt d'espèces., 14 novembre 1761
      Nom, qualité: (personne morale) Du Chatelet Lascaris d'Urfe_(créanciers).
      Nom, qualité: (M.) Du Chatelet Lascaris d'Urfe
    - Vente., 15 novembre 1761
      Nom, qualité: (M.) Flichy, Jean Denis.
      Nom, qualité: (M.) Fremont, Jacques
    - Rente sur le roi, constitution, droit sur les cuirs emission 1760., 15 novembre 1761
      Nom, qualité: (M.) Lattre de Colliville de, Jacques Toussaint Valery
    - Rente sur le roi, constitution, droit sur les cuirs emission 1760., 15 novembre 1761
      Nom, qualité: (M.) Davoust.
    - Transport de droits., 15 novembre 1761
      Nom, qualité: (M.) Larousse, Jean Baptiste.
      Nom, qualité: (M.) Rameau, Philippe Antoine
    - Rente sur le roi, constitution., 15 novembre 1761
    - Mariage., 15 novembre 1761
      Nom, qualité: (M.) Brillet, Jean Baptiste.
      Nom, qualité: (Mme ou Mlle) Blambert (veuve).
    - Mariage., 15 novembre 1761
      Nom, qualité: (M.) Louis, Jean Baptiste Nicolas.
      Nom, qualité: (Mme ou Mlle) Prevost, Marie Angelique
    - Rente, constitution., 15 novembre 1761
      Relations: fils de l'intervenant 2.
      Nom, qualité: (Mme ou Mlle) Daveney
    - Mariage., 16 novembre 1761
      Nom, qualité: (M.) Rameau, Philippe Antoine.
      Nom, qualité: (Mme ou Mlle) Thomas, Claudine
    - Procuration générale., 16 novembre 1761
      Nom, qualité: (personne morale) Du Chastellet Lascaris d'Urfe_(créanciers).
      Nom, qualité: (M.) Du Chastellet Lascaris d'Urfe (marquis, Chastellet), Chastellet.
      Nom, qualité: (M.) Hymette
    - Transport d'intérêts., 17 novembre 1761
      Nom, qualité: (M.) Barjac de Renneville, Honore Joseph.
      Nom, qualité: (M.) Boze, Balthazar Maximin
    - Succession, liquidation., 17 novembre 1761
      Nom, qualité: (M.) Rolland, Jean Baptiste.
    - Apprentissage., 20 novembre 1761
      Nom, qualité: (M.) Dassaubaz, Jean Louis.
      Nom, qualité: (M.) Guinee, Claude
    - Rente sur le roi, constitution, droit sur les cuirs emission 1760., 20 novembre 1761
    - Union de créanciers, notoriété., 20 novembre 1761
      Nom, qualité: (M.) Du Chastellet Lascaris d'Urfe (marquis, Chastellet), Chastellet
    - Dépôt de pièces., 21 novembre 1761
      Nom, qualité: (M.) Baudin, Jean.
      Nom, qualité: (M.) Lucron
    - Quittance., 22 novembre 1761
      Nom, qualité: (Mme ou Mlle) Thiebaut, Marie Nicole.
      Nom, qualité: (M.) Thiebaut, Cyprien
    - Mariage., 22 novembre 1761
      Nom, qualité: (M.) Frichet, Pierre.
      Nom, qualité: (Mme ou Mlle) Hochet, Marie Jeanne
    - Quittance., 23 novembre 1761
      Nom, qualité: (Mme ou Mlle) Courtois (veuve).
      Nom, qualité: (M.) Prevost, Pierre
    - Acte de décès, dépôt., 23 novembre 1761
    - Sous-bail., 24 novembre 1761
      Nom, qualité: (M.) Capet.
      Nom, qualité: (Mme ou Mlle) Pagny
    - Mariage., 24 novembre 1761
      Nom, qualité: (M.) Dampt, Pierre.
      Nom, qualité: (Mme ou Mlle) Ledoux, Charlotte
    - Sous-bail., 24 novembre 1761
      Nom, qualité: (Mme ou Mlle) Gaillot (veuve).
    - Mariage., 27 novembre 1761
      Nom, qualité: (M.) Mazurier, Nicolas.
      Nom, qualité: (Mme ou Mlle) Cochois, Ursule
    - Succession, renonciation., 27 novembre 1761
      Nom, qualité: (M.) Dufour, Louis.
    - Transport., 27 novembre 1761
      Nom, qualité: (M.) Fronteau, Charles Francois.
      Nom, qualité: (Mme ou Mlle) Sauge (veuve).
    - Mariage., 27 novembre 1761
      Nom, qualité: (M.) Bray de, Louis Rene.
      Nom, qualité: (Mme ou Mlle) Laurence, Marie Jeanne
    - Procuration générale., 29 novembre 1761
      Nom, qualité: (M.) Faguier Devienne, Claude Thierry Nicolas.
    - Rente sur le roi, constitution, droit sur les cuirs emission 1760., 30 novembre 1761
    - Transaction., 1er décembre 1761
      Nom, qualité: (M.) Viard, Nicolas Andre.
      Nom, qualité: (M.) Boulogne, Jean Baptiste
    - Succession, renonciation., 1er décembre 1761
      Nom, qualité: (M.) Sibile, Louis.
    - Rente, constitution., 2 décembre 1761
      Nom, qualité: (M.) Chehin.
      Nom, qualité: (M.) Leliebre
    - Transport., 3 décembre 1761
      Nom, qualité: (M.) Laverdin, Michel Charles Augustin.
      Nom, qualité: (M.) Cousin, Jean Baptiste
    - Sous-bail., 9 décembre 1761
      Nom, qualité: (M.) Wolf, Antoine.
      Nom, qualité: (M.) Poissonier, Adrien
    - Notoriété., 10 décembre 1761
      Nom, qualité: (M.) Morin, Augustin
    - Compte, délégation., 14 décembre 1761
      Nom, qualité: (M.) Turpin, Christophe Francois.
      Nom, qualité: (M.) Turpin, Antoine Charles.
      Nom, qualité: (M.) Barnoville de, Pierre
    - Mainlevée., 14 décembre 1761
      Nom, qualité: (M.) Coignard de Beauchamps.
      Nom, qualité: (M.) Cottin
    - Vente, pratique., 15 décembre 1761
      Nom, qualité: (M.) Perron, Jean.
    - Mariage., 16 décembre 1761
      Nom, qualité: (M.) Pillonchery Daveney, Etienne Alexandre.
      Nom, qualité: (Mme ou Mlle) Roquefeuille de, Marie Francoise
    - Inventaire après décès., 17 décembre 1761
      Nom, qualité: (Mme ou Mlle) Julienne, Anne Francoise.
      Nom, qualité: (M.) Claquemin
    - Quittance., 18 décembre 1761
      Nom, qualité: (M.) Levacteur, Charles.
      Nom, qualité: (Mme ou Mlle) Pele (veuve).
    - Obligation., 18 décembre 1761
      Nom, qualité: (M.) Prevost, Nicolas
    - Vente., 18 décembre 1761
      Nom, qualité: (M.) Cottin, Paul.
      Nom, qualité: (Mme ou Mlle) Toiret, Marie.
      Nom, qualité: (M.) Bucaille
    - Transport de droits., 19 décembre 1761
      Nom, qualité: (M.) Labbe.
      Nom, qualité: (M.) Duhautel
    - Succession, renonciation., 19 décembre 1761
      Nom, qualité: (M.) Mesnier, Jacques Marie.
    - Succession, partage., 19 décembre 1761
      Nom, qualité: (Mme ou Mlle) Patrouillet (veuve).
    - Succession, transaction., 23 décembre 1761
      Nom, qualité: (Mme ou Mlle) Boiscourjon de, Marie Angelique.
      Nom, qualité: (M.) Bayard.
      Nom, qualité: (M.) Bayard de, Jean Louis
    - Déclaration, indemnité., 23 décembre 1761
      Nom, qualité: (M.) Leclerc, Claude Gabriel.
      Nom, qualité: (Mme ou Mlle) Moreau, Marguerite.
      Nom, qualité: (M.) Leclerc.
    - Comparution., 23 décembre 1761
      Nom, qualité: (M.) Catelain.
      Relations: procureur de l'intervenant 2.
      Nom, qualité: (M.) Bienfait.
      Relations: procureur de l'intervenant 3.
      Nom, qualité: (M.) Dupuy
    - Succession, dépôt de pièces., 24 décembre 1761
      Nom, qualité: (M.) Farcy.
    - Transport., 29 décembre 1761
    - Testament., 29 décembre 1761
      Nom, qualité: (M.) Vautrier, Nicolas.
    - Transport d'intérêts., 29 décembre 1761
      Nom, qualité: (Mme ou Mlle) Danel, Jeanne Francoise.
      Nom, qualité: (M.) Lafontaine de.
      Nom, qualité: (M.) Girard, Jean Jacques
    - Transport., 31 décembre 1761
      Nom, qualité: (Mme ou Mlle) Watier, Marie Marguerite.
      Nom, qualité: (M.) Laverdin.
    - Inventaire après décès de Louis GUERINEAU., 4 janvier 1762
      Attention: la cote de répertoire (de type 'MC/RE') ne permet pas de consulter la minute de l'acte. ll convient de rechercher la cote de la minute (de type 'MC/ET') au niveau des articles (registre ou liasse) de minutes du notaire.
      L'accès aux images numérisées des pages du répertoire se fait au niveau de description supérieur (' Répertoire du notaire '), rubrique ' Consulter les archives numérisées associées'.
      Inventaires après décès de 1762 (2536 actes), par Thierry Boudignon, v. 1990 (base de données migrée: voir contexte dans le Plan d'orientation général - Notaires de Paris, guides thématiques du Minutier).
      Date de création de la notice: 2004
      inventaire après décès; Guerineau, Louis
    - Inventaire après décès de Louis CHAPELAIN, 11 janvier 1762
      inventaire après décès; Chapelain, Louis
    - Inventaire après décès de Catherine PESCHEUR, veuve CARRE, 20 janvier 1762
      inventaire après décès; Pescheur, Catherine; Carre (veuve)
    - Inventaire après décès de Marin LAURENCE, 11 février 1762
      inventaire après décès; Laurence, Marin
    - Inventaire après décès de Guillaume MICHE, 12 février 1762
      inventaire après décès; Miche, Guillaume
    - Inventaire après décès de (ARAU) Simon Hildevert ARACE, 15 février 1762
      inventaire après décès; Arace, Simon-Hildevert
    - Inventaire après décès de Nicole HENNEQUIN, épouse DUMONT, 17 février 1762
      inventaire après décès; Hennequin, Nicole; Dumont (épouse)
    - Inventaire après décès de veuve PESCHAN, 20 février 1762
      inventaire après décès; Peschan (veuve)
    - Inventaire après décès de Denise FEUCHER, veuve MONJAY (MONTJAY), 17 mars 1762
      inventaire après décès; Feucher, Denise; Monjay (veuve)
    - Inventaire après décès de Pierre GOUTIN, 1er avril 1762
      inventaire après décès; Goutin, Pierre
    - Inventaire après décès de Bonne TENEE, 17 avril 1762
      inventaire après décès; Tenee, Bonne
    - Inventaire après décès de Françoise MENAGER, épouse CHAMPFLOUR, 30 avril 1762
      inventaire après décès; Menager, Françoise; Champflour (épouse)
    - Inventaire après décès de Jean Baptiste BINANT, 6 mai 1762
      inventaire après décès; Binant, Jean-Baptiste
    - Inventaire après décès de Françoise THERILLON, 7 mai 1762
      inventaire après décès; Therillon, Françoise
    - Inventaire après décès de Gabriel PREVOST, 8 mai 1762
      inventaire après décès; Prevost, Gabriel
    - Inventaire après décès de Catherine BIDAULT, 22 mai 1762
      inventaire après décès; Bidault, Catherine
    - Inventaire après décès de Barbe QUENTIN, veuve PECQUET, 22 mai 1762
      inventaire après décès; Quentin, Barbe; Pecquet (veuve)
    - Inventaire après décès de Louis Jacques BRIDOUX, 18 juin 1762
      inventaire après décès; Bridoux, Louis-Jacques
    - Inventaire après décès de Jacques JANET, 3 juillet 1762
      inventaire après décès; Janet, Jacques
    - Inventaire après décès de Claude COSTE, 6 juillet 1762
      inventaire après décès; Coste, Claude
    - Inventaire après décès de Jean Baptiste BENOIST, 16 juillet 1762
      inventaire après décès; Benoist, Jean-Baptiste
    - Inventaire après décès de Jeanne Marguerite BERTRAND, 16 juillet 1762
      inventaire après décès; Bertrand, Jeanne-Marguerite
    - Inventaire après décès de Esprit BRES, 2 août 1762
      inventaire après décès; Bres, Esprit
    - Inventaire après décès de Françoise HAVART, épouse DUVAL, 10 septembre 1762
      inventaire après décès; Havart, Françoise; Duval (épouse)
    - Inventaire après décès de Marie Domitie ADAM, épouse Jacques Vincent THIBAUT, 25 septembre 1762
      inventaire après décès; Adam, Marie-Domitie; Thibaut Jacques-Vincent
    - Inventaire après décès de Marguerite Françoise BENARD, veuve Louis François DUVAL, 19 octobre 1762
      inventaire après décès; Benard, Marguerite-Françoise; Duval Louis-François
    - Inventaire après décès de Marie Thérèse ANGUILLE, épouse Philippe Louis BIGNON, 12 novembre 1762
      inventaire après décès; Anguille, Marie-Thérèse; Bignon Philippe-Louis
    - Inventaire après décès de Jean Jacques PORTES, 23 novembre 1762
      inventaire après décès; Portes, Jean-Jacques